NICOLAS ARAGON BARRERO

Email: nico.aragonbarrero@gmail.com

Nacionalidad: Española

Fecha de Nacimiento: 03/01/1989

LinkedIn: https://www.linkedin.com/in/nicolas-aragon-barrero-5920a723/

Github: @nicoarbar **Localidad:** Madrid

BIO

Soy Ingeniero de Datos con experiencia en consultoría en proyectos de Business Intelligence y Big Data en los que he trabajado en todos los aspectos, desde el backend, desarrollando procesos de ETL con distintas herramientas, validando funcionalmente los datos, diseñando el modelo de datos, trabajando en tareas de arquitectura del backend y la infraestructura, colaborando con equipos DevOps en la gestión y mantenimiento de puestas en producción con metodologías CI/CD. También tengo experiencia trabajando en la parte del frontend, colaborando en la visualización de cuadros de mando, colaborando con los clientes y stakeholders en el entendimiento funcional de los datos. Siempre asegurándome en entregar desarrollos manteniendo la calidad y eficiencia de código.

He trabajado con metodología tanto Waterfall como Agile, liderando equipos de desarrolladores en los distintos aspectos del proyecto. Aparte de mi experiencia laboral, poseo diversas certificaciones de AWS, Azure y GCP, de las que me sigo preparando día a día.

EXPERIENCIA PROFESIONAL

Rol: Senior Data Engineer Empresa: Cognizant

Lugar: Madrid, España

Periodo: Febrero 2022 - Presente

Responsabilidades:

1. Senior Data Engineer – Sector Retail en Europa

- Responsible del equipo de backend liderando el equipo de Data Engineers
- Análisis de requerimientos del cliente
- Diseño y creación del modelo de datos, con tablas delta en el Azure Datalake
- Desarrollo de los procesos ETL usando Pyspark en Databricks y Azure Data Factory
- Mantenimiento de la base de datos en Synapse
- Solventando peticiones del cliente correspondientes a análisis de datos de la aplicación analítica presentada
- Mantenimiento y optimización del código
- Responsable de la gestión de las tareas del equipo de desarrollo usando Azure DevOps, formando a los ingenieros junior, revisión y estandarización de código, documentación, revisión de la arquitectura y la integración de distintas partes del proyecto

Rol: Data Engineer

Empresa: Indra (Minsait) **Lugar:** Madrid, España

Periodo: March 2018 - Febrero 2022

Responsabilidades:

1. Junior Data Engineer - Cliente del IBEX del sector energético

- Análisis de requerimiento de negocio para la implementación de un datawarehouse y datamart en Teradata para el análisis de operaciones de un cliente del IBEX del sector energetico
- Diseño y creación del modelo de datos
- Desarrollo de los procesos ETL usando SAP Data Services
- Desarrollo de cuadros de mando usando Microstrategy
- Solventando peticiones del cliente correspondientes a análisis de datos de la aplicación analítica presentada
- Mantenimiento y optimización del código

2. Senior Data Engineer - Cliente del IBEX del sector energético

- Desarrollo de la arquitectura serverless propuesta para los casos de uso presentados por el cliente
- Diseño y creación del modelo de datos en el datalake de S3 de AWS
- Desarrollo de los procesos ETL usando Pyspark en Glue dentro de una arquitectura serverless con el ecosistema de servicios de AWS (Dynamo, Lambda, S3, Step Functions, Sagemaker)
- Tareas de MLOps, desarrollando el pipeline de flujo de datos para un modelo de machine learning de detección de anomalías con Sagemaker
- Presentación al cliente de los datos solventando cualquier corrección y ofreciendo posibles soluciones a los requerimientos
- Mantenimiento y optimización del código
- Gestión de las tareas y del equipo de desarrollo

Rol: Becario Asistente del Embajador

Empresa: Ministerio de Asuntos Exteriores y Cooperación

Lugar: Madrid, España

Periodo: Octubre 2015 – Febrero 2016

Responsabilidades:

- Asistente del Embajador Español de la Alianza del Pacífico, Rafael Dezcallar de Mazarredo (actualmente el Embajador de España en China).
- Análisis político del rol de Espala en Latinoamérica, específicamente el rol que tiene España en la Alianza del Pacífico, colaborando con los países miembros (Colombia, Perú, Chile y México) en el establecimiento de relaciones comerciales.
- Organización de la agenda del Embajador, preparación de reuniones, desarrollo de propuestas

Rol: Becario Investigador

Empresa: Vlaams Instituut voor Biotechnologie - Ghent University

Lugar: Gante, Bélgica

Periodo: Febrero 2013 – Septiembre 2013

Responsabilidades:

- Estancia de investigación para el Trabajo de Fin de Licenciatura: *Study of A20 in intestinal inflammation*, junto al profesor Lars Vereecke.

 Investigación de las rutas moleculares correspondientes al factor de regulación NF-KB, en su aspecto como regulador en los procesos de inflamación y su relación con la proteína A20 y su respuesta inflamatoria en el tracto intestinal.

ESTUDIOS

Título: Master in Big Data y Business Analytics

Universidad: IMF Business School / Universidad Camilo José Cela

Lugar: Online

Periodo: Noviembre 2018 – Noviembre 2020

Título: Grado en Filosofía

Universidad: Universidad Autónoma de Madrid

Lugar: Madrid, España

Periodo: Septiembre 2010 – Julio 2016

Título: Licenciatura en Bioquímica

Universidad: Universidad Autónoma de Madrid

Lugar: Madrid, España

Periodo: Septiembre 2008 – Julio 2014

BECAS UNIVERSITARIAS

Beca: Convenios Internacionales – Grado en Filosofía

Universidad: University of Melbourne

Lugar: Melbourne, Australia

Periodo: Febrero 2015 – Junio 2015

Beca: CEAL Beca del Banco Santander – Grado en Filosofía

Universidad: Instituto Tecnológico de Estudios Superiores de Monterrey

Lugar: Ciudad de México, México

Periodo: Agosto 2014 – Diciembre 2014

Beca: Erasmus – Licenciatura en Bioquímica

Universidad: Ghent University

Lugar: Gante, Bélgica

Periodo: Septiembre 2012 – Septiembre 2013

CERTIFICACIONES TÉCNICAS

- AWS Certified Solutions Architect Associate
- AWS Certified Developer Associate
- AWS Data Analytics Specialty
- AWS Machine Learning Specialty
- Azure Fundamentals
- Azure AI Fundamentals
- Azure Data Engineer Associate
- Azure Data Scientist Associate
- Google Cloud Digital Leader
- Databricks Data Engineer Associate

SKILLS TÉCNICOS

- Análisis de datos: SQL, Teradata, SAP Data Services, Microstrategy, Synapse, Redshift
- Lenguajes de programación: Python, Pyspark, R, bash.
- **Metodologias:** CI/CD, Git, Agile Methodology, Waterfall
- AWS: S3, Athena, Redshift, Dynamo, Glue, Lambda, Step Functions, SNS, Secrets Manager, Cloud Watch, Cloud Trail, Sagemaker, Cloud Formation, Code Build, Code Commit, Code Deploy, Code Pipeline, SAM, IAM, Aws SDK y Aws CLI
- Azure: Blob Storage, Synapse, Databricks, Data Factory, Key Vault, Active Directory, Azure Devops

IDIOMAS

- Español nativo
- Inglés